【裁判字號】    89,易,619
【裁判日期】    891201
【裁判案由】    賭博
【裁判全文】
臺灣嘉義地方法院刑事判決                          八十九年度易字第六一九號
    公  訴  人  臺灣嘉義地方法院檢察署檢察官
    被      告  甲○○
右列被告因賭博案件，經檢察官提起公訴 (八十九年度偵字第三三七八號)，本院判
決如左：
    主  文
甲○○連續意圖營利，聚眾賭博，處有期徒刑陸月，如易科罰金，以參佰元折算壹日
。
扣案之六合彩簽單參張、下注單拾參張、帳單參張、中獎紅包袋貳個、空白紅包袋肆
佰陸拾陸個、估價單壹本均沒收。
    事  實
一、甲○○意圖營利，並基於概括犯意，連續自民國八十九年五月十八日起至同年五
    月二十三日止，提供位於嘉義縣中埔鄉○○村○○鄰○○路○段九六二號「順吉
    機車行」之公眾得出入之場所，經營俗稱六合彩賭博，聚集不特定之多數人在該
    處簽賭下注，以如附表所示編號一至四所載之方式賭博牟利。嗣於八十九年五月
    二十三日下午五時十分許，在上址為警查獲，並扣得其所有供賭博所用之六合彩
    簽單三張、下注單十三張、帳單三張、中獎紅包袋二個、空白紅包袋四百六十六
    個、估價單一本。
二、案經嘉義縣警察局中埔分局報請臺灣嘉義地方法院檢察署檢察官偵查起訴。
    理  由
一、訊據被告甲○○固不否認扣案下注單十三張、紅包袋四百六十六個係其所有（審
    判卷第廿八頁末一行），惟矢口否認有何賭博犯行，辯稱：紅包袋是警察自垃圾
    桶翻出來的，不是我的。下注單十三張，是我自己寫參考牌用的，不是下注單。
    帳單三張是客人寫的留在桌上的，也不是我的。我是留著怕他會回來拿。簽單三
    張是別人撕破丟在垃圾桶的。紅包袋四百多個，是書店留給我的云云（審判卷第
    十頁末四行、第廿七頁）。經查：
  (1)被告於右揭時、地，如何以附表所示編號一至四所載之方式，聚集不特定人簽賭
    下注，經營六合彩賭博之事實，有扣案簽單三張（警卷第七頁）、下注單十三張
    （警卷第八頁）、帳單三張（警卷第十一頁）、中獎紅包袋二個（警卷第九頁、
    十頁）、空白紅包袋四百六十六個、估價單一本（警卷第十二頁）在卷可查。
  (2)扣案帳單三張，雖被告於審判中否認係其所有，惟被告業於警訊中承認係其所有
    等語明確（警訊卷第二頁正面第四行），被告於審判中翻異前詞，復供稱於警訊
    中陳述均實在（審判卷第廿九頁第五行），亦有就警訊中自白之任意性有所抗辯
    ，其自承帳單三張係其所有等語，應具真實性而堪採信。
  (3)被告辯以係警察自垃扱桶找出之撕碎紅包袋二個、簽單三張，該撕碎之紅包袋上
    之字跡「張太太」與簽單三張上所寫之「張太太」、帳單三張所寫之「張太太」
    筆跡相同，此有扣案紅包袋二個（警卷第九、十頁）、簽單三張（警卷第七頁）
    、帳單三張（警卷第十一頁）在卷可佐。況扣案之估價單，業經被告自承為其所
    有，而該估價單之材質與扣案簽單三張相同，且扣案簽單三張編號為（0000
    000、0000000、0000000），與扣案空白估價單第一張編號（
    0000000），僅相差一百二十號，被告用以開立簽單之事實，亦屬有據。
  (4)八十九年五月十八日當日六合彩中獎號碼，係「１４」、「１５」、「１９」、
    「４１」、「４５」、「４６」（另有特別號「４４」），此有中埔分局頂六派
    出所警員乙○○提供之六合彩開獎號碼一份附卷可查（審判卷第十四頁），此亦
    為被告所不否認（卅頁第一行），相較簽單上日期係記載五月十八日，簽單上以
    紅筆勾圈之「４５」、「１５」二號碼，恰為當日中獎號碼。況自簽單三張上所
    載之「張太太」，其中獎金額經計算結果為新台幣二千三百二十元，恰與且紅包
    袋上所載及第一張帳單所記載「張太太」之中獎金額為「２３２０」元相同，則
    被告至少自八十九年五月十八日起，迄八十九年五月廿三日被查獲為止，經營六
    合彩賭博，亦堪認定。
  (5)扣案下注單十三張，業據被告自承為其所有，其上記載「二星１０元」、「０８
    ×１０元全車」、「３      （３、４分別表示三星、四星）等內容，足見被告
                        ×５元
                      ４      」
    有經營六合彩賭博中「二星」、「三星」、「四星」、「全車」等賭博方式，足
    堪認定，被告辯以係寫好玩云云，顯不足採。
  (6)綜上，告所辯無非事後卸責之詞，委無足採，本件事證明確，被告犯行堪予認定
    。
二、核被告甲○○所為，係犯刑法第二百六十八條之意圖營利，供給賭博場所及聚眾
    賭博罪，與同法第二百六十六條第一項前段之在公眾得出入之場所賭博財物罪。
    其於當期香港六合彩開獎前之多次接續行為，均係當次意圖營利，供給賭博場所
    及意圖營利，聚眾賭博，與在公眾得出入之場所賭博財物犯行之一部行為。而於
    每期開獎前接續行為中之意圖營利，供給賭博場所及意圖營利，聚眾賭博，與在
    公眾得出入之場所賭博財物，均係基於一個賭博犯意之決定，以達成同一犯罪之
    各個舉動，為一行為觸犯前開三罪名，屬想像競合犯，應從情節較重之意圖營利
    ，聚眾賭博罪處斷。又被告所犯上開三罪，時間緊接，犯罪構成要件相同，顯係
    基於概括犯意反覆為之，為連續犯，應論以一罪，並加重其刑。爰審酌被告前無
    不良之素行紀錄，惟經營六合彩賭博，供人簽賭財物，以從中獲取不法利益，助
    長社會僥倖心理，使人廢時失業，易趨於遊惰，影響正常之社會經濟活動暨被告
    犯後否認犯行之態度等一切情狀，量處如主文所示之刑，並諭知易科罰金之折算
    標準，以示懲儆。扣案下注單十三張、帳單三張、空白紅包袋四百六十六個、估
    價單一本，係被告所有，業據其自白在卷，另六合彩簽單三張、中獎紅包袋二個
    ，雖被告否認為其所有，然應均係供賭博犯罪所用之物，而與前開自白為其所有
    物，均為被告所有，應依刑法第三十八條第一項第二款併予宣告沒收。
據上論斷，應依刑事訴訟法第二百九十九條第一項前段，刑法第五十六條、第二百六
十六條第一項前段、第二百六十八條、第五十五條前段、第四十一條、第三十八條第
一項第二款，罰金罰鍰提高標準條例第一條前段、第二條，判決如主文。
本案經檢察官吳基華到庭執行職務。
中      華      民      國    八十九    年     十二     月一      日
                              臺灣嘉義地方法院刑事第一庭
                                  法  官  蔡  廷  宜
右正本證明與原本無異。
如不服本判決，應於判決送達後十日內向本院提出上訴狀( 應附繕本 )。
中      華      民      國    八十九    年     十二     月      一      日
                                  書記官  尹  玉  琪
附錄本案論罪科刑法條全文：
刑法第二百六十六條
在公共場所或公眾得出入之場所賭博財物者，處一千元以下罰金，但以供人暫時娛樂
之物為賭博者，不在此限。
當場賭博之器具與在賭檯或兌換籌碼處之財物，不問屬於犯人與否，沒收之。
刑法第二百六十八條
意圖營利，供給賭博場所或聚眾賭博者，處三年以下有期徒刑，得併科三千元以下罰
金。
附表：
┌───┬─────┬─────────────────────────┐
│編  號│俗      稱│    賭      博      方      式                    │
├───┼─────┼─────────────────────────┤
│  一  │港式對對碰│設Ｏ一至四十七之二位數號碼四十七個，每支簽選兩個號│
│      │（港式雙星│碼，直接核對每週二、四香港六合彩開獎六個號碼中之兩│
│      │）        │個始為中獎，賭客每簽一支，簽中者由可得倍數不等之彩│
│      │          │金，未簽中者，賭資悉歸甲○○所有。                │
├───┼─────┼─────────────────────────┤
│  二  │港式三星  │設Ｏ一至四十七之二位數號碼四十七個，每支簽選三個號│
│      │          │碼，直接核對每週二、四香港六合彩開獎六個號碼中之三│
│      │          │個始為中獎，賭客每簽一支，簽中者可得倍數不等之彩金│
│      │          │，未簽中者，賭資悉歸甲○○所有。                  │
├───┼─────┼─────────────────────────┤
│  三  │港式四星  │設Ｏ一至四十七之二位數號碼四十七個，每支簽選四個號│
│      │          │碼，直接核對每週二、四香港六合彩開獎六個號碼中之四│
│      │          │個始為中獎，賭客每簽一支，簽中者可得倍數不等之彩金│
│      │          │，未簽中者，賭資悉歸甲○○所有。                  │
├───┼─────┼─────────────────────────┤
│      │          │設０一至四十七之兩位數號碼四十七個，每支簽選一個號│
│      │          │號碼，直接核對每週二、四香港六合彩開獎六個號碼中之│
│ 四   │全車      │之一個，始為中獎，賭客每簽一支賭資，簽中者，由曾增│
│      │          │在給付若干倍之彩金，未簽中者，賭資悉歸甲○○取得。│
└───┴─────┴─────────────────────────┘


司法院資訊處製作；財團法人民間司法改革基金會備份。
